【裁判字號】    89,重訴,2322
【裁判日期】    900213
【裁判案由】    清償借款
【裁判全文】
臺灣臺北地方法院民事判決  八十九年度重訴字第二三二二號
    原      告  合作金庫銀行股份有限公司
    法定代理人  乙○○
    訴訟代理人  庚○○
                己○○
                甲○○
    被      告  聯合先進液晶顯示器股份有限公司
                          設台北縣汐止市○○○路○段一五九號十三樓
    法定代理人  戊○○    住台.
    被      告  壬○○    住台北市士林區○○○路一○五巷三五號七樓之二
                辛○○○  住同.
                丁○○    住台北市○○路六四一號三樓
                丙○○    住同.
右當事人間請求清償借款事件，本院判決如左：
    主    文
被告應連帶給付原告新台幣伍佰萬元，及均自民國八十九年十月一日起至清償日止，
其中新台幣佰萬元部分按年息百分之八點八五五、餘新台幣貳佰萬元部分按年息百
分之九點六○五計算之利息，並自民國八十九年十月三十一日起至清償日止，逾期清
償在六個月以內者，按上開利率百分之十，超過六個月部分，按上開利率百分之二十
計算之違約金。
被告應連帶給付原告新台幣伍佰萬元，及均自民國八十九年十月一日起至清償日止，
其中新台幣佰萬元部分按年息百分之九點一○五、其中新台幣貳佰萬元部分按年息
百分之九點八五五計算之利息，並自民國八十九年十月三十一日起至清償日止，逾期
清償在六個月以內者，按上開利率百分之十，超過六個月部分，按上開利率百分之二
十計算之違約金。
原告其餘之訴駁回。
訴訟費用由被告連帶負擔。
    事    實
甲、原告方面：
壹、聲明：
一、被告應連帶給付原告新台幣（下同）伍佰萬元，及自民國八十九年九月三十日起
    至清償日止，其中佰萬元按年息百分之八點八五五計算之利息，另貳佰萬元按
    年息百分之九點六○五計算之利息，其逾期在六個月其內者，並按上開利率百分
    之十，逾期超過六個月部分，按上開利率百分之二十計付違約金。
二、被告應連帶給付原告伍佰萬元，及自八十九年九月三十日起至清償日止，其中
    佰萬元按年息百分之九點一○五計算之利息，另貳佰萬元按年息百分之九點八五
    五計算之利息，其逾期在六個月其內者，並按上開利率百分之十，逾期超過六個
    月部分，按上開利率百分之二十計付違約金。
貳、陳述：被告聯合先進液晶顯示器股份有限公司（下稱聯合公司）邀其餘被告壬○
    ○、辛○○○、丙○○、丁○○等四人於（一）八十八年十月三十日向原告借用
    伍佰萬元，約定於八十九年十月三十日清償，利息約定其中百分之六十即佰萬
    元按年息百分之八點八五五按月浮動計算，目前經調整為年息百分之八點八七五
    ，另百分之四十即貳佰萬元按年息百分之九點六○五按月浮動付息，目前經調整
    為年息百分之九點六二五，（二）八十九年一月三十一日向原告借用伍佰萬元，
    約定於九十年一月三十一日清償，利息約定其中百分之六十即佰萬元按年息百
    分之九點一○五按月浮動計算，目前經調整為年息百分之九點一二五，另百分之
    四十即貳佰萬元按年息百分之九點八五五按月浮動付息，目前經調整為年息百分
    之九點八七五，上開借款逾期付息或到期未履行債務時，自逾期之日起六個月以
    內者，加放款利率百分之十，超過六個月者，加放款利率百分之二十計付違約金
    ，經共同簽發同一內容之本票一紙，載明免除作成拒絕證書。詎前開借款利息僅
    付至八十九年九月三十日止。依約定書第五條第二款第一項之約定，及依被告丁
    ○○約定書第五條第一款之約定，被告所欠債務視為全部到期，依法被告等應負
    連帶給付責任，並應連帶給付自八十九年九月三十日起之逾期利息及違約金。
三、證據：提出本票影本、授信約定書影本、貸放補項登金單影本、放款貸放登錄單
    影本、放款帳務資料查詢單正本等件為證。
乙、被告方面：
    被告均未於言詞辯論期日到場，亦未提出書狀作何聲明或陳述。
    理    由
甲、程序方面：
一、本件原告原名「台灣省合作金庫」，嗣改制為「合作金庫銀行股份有限公司」，
    其法人格仍屬同一，合先敘明。
二、本件兩造所簽立之授信約定書第十一條約定合意以本院為第一審管轄法院，本院
    有管轄權。
三、本件被告均未於言詞辯論期日到場，核無民事訴訟法第三百八十六條所列各款情
    形，應依原告之聲請，由其一造辯論而為判決。
乙、得心證之理由：
一、本件原告主張之事實，已據其提出本票、授信約定書、貸放補項登金單、放款貸
    放登錄單、放款帳務資料查詢單等件為證，核屬相符，自堪信為真實。
二、原告依消費借貸契約及票款請求權請求被告連帶給付壹仟萬元為有理由，應予准
    許，原告就利息及違約金部分請求自八十九年九月三十日起算，查：原告於起訴
    狀內自承上開借款利息付至八十九年九月三十日止，而依原告所提出之合作金庫
    放款帳務資料查詢單所列訖息日為八十九年九月三十一日（九月份並無三十一日
    ，應係八十九年九月三十日之誤），是該八十九年九月三十日之利息既已付訖，
    原告重為請求被告連帶給付該日（八十九年九月三十日）之利息，即不能准許；
    又本件兩造約定利息於每月三十日給付，而被告就上開借款利息業已給付至八十
    九年九月三十日，則就第一筆借款於八十九年十月三十日屆期即應清償，就第二
    筆借款應於八十九年十月三十日給付借款利息，被告未予清償及給付借款利息，
    則其違約之日均應為八十九年十月三十一日，兩造既約定違約金自逾期之日起算
    ，原告所請求違約金之起算日應自八十九年十月三十一日起算。是原告請求被告
    連帶給付伍佰萬元，及均自八十九年十月一日起至清償日止，其中新台幣佰萬
    元部分按年息百分之八點八五五、餘新台幣貳佰萬元部分按年息百分之九點六○
    五計算之利息，並自民國八十九年十月三十一日起至清償日止，逾期清償在六個
    月以內者，按上開利率百分之十，超過六個月部分，按上開利率百分之二十計算
    之違約金；暨連帶給付另筆借款伍佰萬元，及均自八十九年十月一日起至清償日
    止，其中新台幣佰萬元部分按年息百分之九點一○五、其中新台幣貳佰萬元部
    分按年息百分之九點八五五計算之利息，並自民國八十九年十月三十一日起至清
    償日止，逾期清償在六個月以內者，按上開利率百分之十，超過六個月部分，按
    上開利率百分之二十計算之違約金為理由，應予准許，逾此範圍之請求為無理由
    ，應予駁回。
結論：本件原告之訴為一部有理由，一部無理由，依民事訴訟法第三百八十五條第一
項前段、第七十九條但書、第八十五條第二項，判決如主文。
中      華      民      國    九十      年      二      月     十三     日
                                  民事第四庭法      官  蔡政哲
右為正本係照原本作成
如對本判決上訴，須於判決送達後廿日內向本院提出上訴狀
中      華      民      國    九十      年      二      月     十四     日
                                            法院書記官  官碧玲


司法院資訊處製作；財團法人民間司法改革基金會備份。
